臺灣橋頭地方法院民事判決
111年度旗簡字第81號
原      告  高雄銀行股份有限公司

法定代理人  陳勇勝  
訴訟代理人  李世強  
被      告  宋國順  

上列當事人間請求清償借款事件，本院於民國111年6月14日言詞
辯論終結，判決如下：
    主      文
被告應給付原告新臺幣伍萬參仟捌佰玖拾玖元，及自民國一百一
十一年一月十九日起至清償日止，按週年利率百分之一點八四五
計算之利息，及自民國一百一十一年二月二十日起至清償日止，
其逾期在六個月以內者，按上開利率百分之十，逾期超過六個月
部分，按上開利率百分之二十計算之違約金，每次違約狀態最高
連續收取期數為九期。
被告應給付原告新臺幣玖萬陸仟柒佰肆拾元，及自民國一百一十
一年一月二十五日起至清償日止，按週年利率百分之一點八四五
計算之利息，及自民國一百一十一年二月二十六日起至清償日止
，其逾期在六個月以內者，按上開利率百分之十，逾期超過六個
月部分，按上開利率百分之二十計算之違約金，每次違約狀態最
高連續收取期數為九期。
訴訟費用新臺幣壹仟陸佰陸拾元由被告負擔。
本判決得假執行。但被告如以新臺幣壹拾伍萬零陸佰參拾玖元為
原告預供擔保後，免為假執行。
    事實及理由
一、原告主張：被告前分別向原告借款新臺幣（下同）100,000
    元、100,000元，迄各尚積欠53,899元、96,740元，及利息
    、違約金未清償，爰依消費借貸法律關係提起本訴。聲明：
    如主文第一、二項所示。
二、被告則以：伊對金額無意見，亦願清償，惟現無能力清償等
    語，未為任何聲明。
三、本院得心證理由：原告主張業據提出個人貸款契約、明細為
    證（本院卷第15至35頁），且為被告不爭執，堪信原告主張
    為真。從而，原告請求如主文第一、二項所示，洵屬有據。
四、綜上所述，原告依消費借貸法律關係，請求如主文第一、二
    項所示，為有理由，應予准許。
五、原告勝訴部分，係適用簡易程序所為被告敗訴之判決，應依
    民事訴訟法第389條第1項第3款規定，依職權宣告假執行。
    並依同法第392條第2項規定，依職權宣告被告如為原告預供
    擔保，免為假執行。
六、本件事證已臻明確，兩造其餘攻擊防禦方法及證據，核與判
    決結果不生影響，爰不一一論列，併此敘明。　　
七、訴訟費用負擔之依據：民事訴訟法第78條。　　
中　　華　　民　　國　　111 　年　　6 　　月　　27　　日
          　　　　旗山簡易庭  法　　　官  呂明龍
以上正本係照原本作成。
如不服本判決，應於送達後20日內，向本院提出上訴狀並表明上
訴理由，如於本判決宣示後送達前提起上訴者，應於判決送達後
20日內補提上訴理由書（須附繕本）。　　　　　　　　　
中　　華　　民　　國　　111 　年　　6 　　月　　27　　日
      　　　　　　　　　　　　書　記　官  陳秋燕